【裁判字號】    98,訴,142
【裁判日期】    980430
【裁判案由】    損害賠償
【裁判全文】
臺灣臺北地方法院民事判決               98年度訴字第142號
原      告  戊○○
被      告  乙○○
訴訟代理人  丁○○
上列當事人間請求損害賠償事件，本院於民國98年4 月21日言詞
辯論終結，判決如下：
    主      文
原告之訴及假執行之聲請均駁回。
訴訟費用由原告負擔。
    事實及理由
一、原告主張：原告於民國96年8 月29日與被告簽立系爭不動產
    買賣契約書，以總價新臺幣（下同）1,900 萬元買受被告所
    有坐落臺北市○○區○○段4 小段447 地號土地應有部分萬
    分之712 ，及其上3893、3894建號即門牌號碼臺北市○○○
    路○ 段88號1 樓、同號地下1 樓所有權全部，暨3950建號即
    門牌號碼同路段86號地下1 樓所有權應有部分萬分之1168等
    不動產（下稱系爭房地），原告已於同年9 月29日付訖全部
    價款，依兩造之合意，系爭買賣契約標的物除上開房地外，
    尚包含3950建號即86號地下1 樓（下稱系爭地下室）之無償
    專用權，全部使用面積應約100 坪。詎兩造簽約後，大樓管
    理員始告知原告，系爭地下室為多人共有，需另付租金承租
    始得使用。被告於系爭買賣契約成立時刻意隱瞞此事，致原
    告無法取得系爭地下室全部專用權利，顯違反買賣契約，依
    民法第227 條、第231 條第1 項及第353 條規定，原告自得
    請求被告負損害賠償責任。以系爭地下室連同原告所買之地
    下室全部面積為197.91 16 平方公尺，原告僅取得91.67147
    2 平方公尺，其餘應付租金始得使用部分為106.240128平方
    公尺，參酌土地法第97條規定，按土地申報地價與房屋現值
    總和年息10% 計算，被告應賠償原告自96年10月起至97年7
    月止所受無法使用該地下室之損害共計90萬6,595 元，爰依
    上開民法規定提起本訴，聲明請求被告給付原告90萬6,595
    元，及自起訴狀繕本送達翌日起至清償日止，按年息5%計算
    之利息，並願供擔保請准宣告假執行等情。
二、被告則以：被告就系爭地下室並無全部所有權，故未擔保原
    告可無償使用系爭地下室全部，至於原告所稱系爭買賣標的
    物使用範圍約100 坪之訊息係原告從仲介人員得知，被告並
    未向仲介人員告知此事，且亦未承諾原告在交屋前會將將此
    事處理妥當，兩造買賣契約係以系爭房屋暨基地所有權狀之
    記載為範圍，原告無端請求被告損害賠償為無理由等語，資
    為抗辯，並聲明請求駁回原告之訴。
三、經查，原告主張其與被告簽立系爭買賣契約買受前揭不動產
    ，已依約付訖價款之事實，業據其提出不動產買賣契約書及
    所有權狀為證，且為被告所不爭，固堪信為真正。惟原告主
    張系爭買賣契約之標的物包含系爭地下室之無償專用權一節
    ，則為被告前詞所否認。按民事訴訟如係由原告主張權利者
    ，應先由原告負舉證之責，若原告先不能舉證，以證實自己
    主張之事實為真實，最高法院著有17年上字第917 號判例可
    資遵循。原告主張系爭買賣契約標的物包括系爭地下室之無
    償使用，自應先就此一事實負舉證之責。惟查原告所提出之
    系爭買賣契約書全文並無約定被告應使原告取得系爭地下室
    之無償專用權，質諸仲介兩造成交系爭房地買賣之仲介人員
    丙○○、甲○○亦均到庭證稱兩造買賣標的係以所有權狀記
    載為範圍，並無包含系爭地下室之無償專用權。雖原告提出
    載有系爭房地使用約100 坪之廣告，據以主張該坪數即為被
    告應負給付義務之範圍，惟不但被告否認該廣告與其有關，
    原告亦未證明該廣告為被告所刊登，或兩造有以該廣告為買
    賣契約內容之合意，上開證人並均證稱兩造訂立系爭買賣契
    約時並未提及建物之使用範圍等語，足見原告此部分主之亦
    無可採。至於原告所另提出為其與代理被告簽訂系爭買賣契
    約之丁○○間於96年12月14日之對話錄音譯文，乃記錄系爭
    買賣契約簽訂逾3 個月後之對話，自無從證明系爭買賣契約
    當時之合意內容。是原告上詞主張系爭買賣契約標的包含系
    爭地下室無償專用權云云，堪認未據舉證以實其說，自不足
    採信。則原告主張被告應就未能給付系爭地下室無償專用權
    ，對原告負損害賠償責任云云，自屬無據。從而原告依民法
    關於債務不履行及瑕疵擔保請求權等規定提起本訴，求為如
    其聲明所示之判決，為無理由，應予駁回。其訴既受敗訴之
    判決，假執行之聲請亦失所附麗，應併予駁回。
四、據上論結，本件原告之訴為無理由，依民事訴訟法第78條判
    決如主文。
中    華    民    國    98    年    4     月    30    日
                      民事第三庭  法  官  黃明發
以上正本係照原本作成
如對本判決上訴，須於判決送達後20日內向本院提出上訴狀
中    華    民    國    98    年    4     月    30    日
                                  書記官  陳怡如


司法院資訊處製作；財團法人民間司法改革基金會備份。
